臺灣高等法院刑事判決
上　訴　人　臺灣士林地方法院檢察署檢察官
上　訴　人
即　被　告　乙○○
上列上訴人因被告傷害案件，不服臺灣士林地方法院96年易字第
1514號，中華民國96年9月26日第一審判決（起訴案號：臺灣士
林地方法院檢察署96年偵緝字第1003號），提起上訴，本院判決
如下：
    主  文
上訴駁回。
    事  實
一、乙○○於民國（下同）95年10月8日上午8時13分許，在臺北
    縣淡水鎮○○街87號清水祖師廟前，基於傷害之犯意，趁該
    廟工作人員丙○○與香客聊天時，手持尖銳利器朝丙○○背
    部刺砍，丙○○察覺有異，即轉身以其手阻擋並與乙○○發
    生拉扯，致丙○○受有背部身部裂傷、右手及前臂裂傷之傷
    害，在場之黃鳳霖見狀後，欲上前制止，乙○○趁隙逃逸無
    蹤。
二、案經丙○○告訴，由臺北縣政府警察局淡水分局報告臺灣士
    林地方法院檢察署檢察官偵查起訴。
    理       由
一、按被告以外之人於審判外之言詞或書面陳述，除法律有規定
    者外，不得作為證據；又被告以外之人於審判外之陳述，雖
    不符合同法第159條之1至第159條之4之規定，但經當事人於
    審判程序同意作為證據，法院審酌該言詞陳述或書面陳述作
    成時之情況，認為適當者，亦得為證據。當事人、代理人或
    辯護人於法院調查證據時，知有第159條第1項不得為證據之
    情形，而未於言詞辯論終結前聲明異議者，視為有前項之同
    意，刑事訴訟法第159條第1項及第159條之5分別定有明文。
    查本判決下列所引用之各該被告以外之人於審判外之陳述（
    包含書面陳述），雖屬傳聞證據，惟當事人於原審及本院準
    備程序及審判期日中均不予爭執，且迄至言詞辯論終結前亦
    未再聲明異議，本院審酌上開證據資料製作時之情況，尚無
    違法不當及證明力明顯過低之瑕疵，亦認為以之作為證據應
    屬適當，揆諸前開規定，依刑事訴訟法第159條之5規定，認
    前揭證據資料均有證據能力。
二、上訴人即被告乙○○矢口否認有何傷害丙○○之犯行，辯稱
    ：伊之前有去過清水祖師廟，確曾不小心碰撞過丙○○，但
    案發當日伊未前往清水祖師廟，丙○○受傷非伊所為云云。
    惟經查：
  (一)被告於上揭時、地如何以不明之利器刺傷告訴人丙○○，並
    與之發生拉扯，致丙○○受有如事實欄所載傷勢等情，迭據
    證人即告訴人丙○○於警詢時（見偵字第15280號卷第4頁至
    第7頁）、偵查中（見偵緝字第523號卷第22頁至第23頁、偵
    緝字第1003號卷第28頁至第29頁）及原審審理中（見原審96
    年9月10日審判筆錄第2頁至第4頁）證述明確，核與卷附案
    發當日之監視錄影翻拍照片所示（附於偵字第15280號卷第
    16頁至第18頁），有一成年男子進入該廟之服務櫃臺，站立
    於告訴人之後方，作勢攻擊告訴人，經告訴人察覺與之發生
    拉扯等客觀情狀相符，且經原審於審理期日當庭勘驗案發時
    、地監視錄影磁片確認其內容與上開翻拍照片相同，此外，
    復有公祥醫院出具之丙○○受傷診斷證明書1紙（附於同上
    偵卷第8頁）在卷可稽，而上開診斷證明書記載之傷勢，亦
    與告訴人證述其遭被告刺傷及因與被告發生拉扯所造成受傷
    之位置相符。
  (二)又證人黃鳳霖與告訴人丙○○於案發當日一同在清水祖師廟
    服務，證人黃鳳霖因聽聞告訴人丙○○之喊叫，而察覺告訴
    人背部流血，並目睹被告與告訴人丙○○發生拉扯，其欲前
    往制止時，被告隨即逃逸等情，亦據證人黃鳳霖迭於偵查中
    （偵緝字第1003號卷第28頁至第29頁）及原審審理時（見原
    審96年9月10日審判筆錄第5頁）具結證述綦詳。證人黃鳳霖
    雖與告訴人丙○○為配偶關係，然其係就其親眼目擊事實具
    結作證，所陳內容並無矛盾、不合理之處，且其與被告間並
    無怨隙，並無設詞誣陷而招致刑責之必要，況其證詞與告訴
    人之指述及本案其他客觀事證互核一致，是證人黃鳳霖所證
    應堪採信。
  (三)至被告辯稱伊不認識告訴人，並質疑告訴人及證人黃鳳霖是
    否指認錯誤云云。惟查被告經常前往清水祖師廟拜拜，且於
    本件案發前被告亦曾因碰撞告訴人之身體，而經告訴人報警
    處理乙節，為被告所自承不諱，核與證人即告訴人丙○○於
    原審審理時證稱：被告常到廟裡，看報紙、喝茶，有一次他
    與義工媽媽在洗手台發生推撞，伊等即注意到他，後來又有
    一次他從伊側邊推伊，伊等請管區○○○○○道歉（見原審
    同上審理筆錄第3頁）等語相符。參以案發時證人黃鳳霖距
    離被告僅二步之距離等情，亦據證人黃鳳霖於原審審理時證
    述明確（見原審同上筆錄第5頁），是以該等情事觀之，堪
    認告訴人丙○○、證人黃鳳霖並無指認錯誤之虞，被告上開
    所辯，洵屬無據。另被告雖否認其為錄影帶中之行為人，辯
    稱案發當天伊不在現場，並請求伊之前妻甲○○為證。經本
    院傳訊甲○○，據其稱，我們離婚已經四年多了都沒有同住
    ，之前被告一直在找工作，他都留我手機，如果有工作要告
    訴他。被告原來在一家保全公司工作，有將我的電話號碼留
    在保全公司，警察到保全公司查訪，查到我的電話號碼，警
    察打電話給我說要找被告，警察對我說被告在祖師廟好像有
    發生事情，問我被告下落，被告沒有電話，但是我知道被告
    住哪裡，所以我去找被告，跟他講警察在找他，被告跟我說
    當時他人在家裡，並沒有在祖師廟那裡。依甲○○所述，乃
    本案發生後警員找被告了解案情，對甲○○告知被告在祖師
    廟發生事情，甲○○才去找被告，被告雖對甲○○稱，伊在
    家裡，本案非伊所為，並非本案發生時被告與甲○○在一起
    ，並得以證明被告不在案發現場，則甲○○所述，自不能資
    為有利被告之認定，被告所辯不採，本案事證明確，被告犯
    行洵堪認定。
三、核被告所為，係犯刑法第277條第1項之傷害罪。原審審酌被
    告犯後猶飾詞卸責，毫無悔意，且迄未與告訴人達成和解，
    然其犯行所致告訴人之傷勢尚不重，另審酌被告犯罪之動機
    、目的及其智識程度等一切情狀，適用刑法第277條第1項、
    第41條第1項前段，刑法施行法第1條之1，判決被告有期徒
    刑二月，並諭知如易科罰金時以新臺幣（下同）一千元折算
    一日之標準。再以中華民國96年罪犯減刑條例業於96年7月4
    日公布，並於96年7月16日施行，雖被告係經通緝到案，惟
    其經臺灣士林地方法院檢察署通緝之時間係96年7月31日，
    與同條例第5條不得減刑之規定不符，故仍應依該條例第2條
    第1項第3款之規定，應減其宣告刑二分之一，爰減為有期徒
    刑一月，並諭知如易科罰金時以一千元折算一日之標準。再
    以被告持以傷害告訴人丙○○之利器並無證據證明係屬被告
    所有，且現仍存在，爰不為沒收之諭知，經核並無不合。
四、被告提起上訴，仍執陳詞，否認犯罪，並無可採，檢察官提
    起上訴，指原審量刑過輕云云。惟量刑屬法院之職權，原審
    已於理由欄內敘明量刑審酌之一切情狀，且原審量刑亦無失
    之於過輕之情形，被告及檢察官之上訴，均無理由，均應予
    駁回。
據上論斷，應依刑事訴訟法第368條，判決如主文。
本案經檢察官劉斐玲到庭執行職務。
中　　華　　民　　國　　96　　年　　12　　月　　11　　日
                  刑事第十一庭審判長法  官  張連財
                          　  　　　法　官  楊照男
　　                                法  官  林明俊
以上正本證明與原本無異。
不得上訴。
  　                                書記官  蕭詩穎
中　　華　　民　　國　　96　　年　　12　　月　　13　　日
附錄本案論罪科刑法條之依據：
刑法第277條第1項
傷害人之身體或健康者，處3 年以下有期徒刑、拘役或1 千元以
下罰金。
